【裁判字號】    97,上易,297
【裁判日期】    970610
【裁判案由】    竊盜
【裁判全文】
臺灣高等法院臺南分院刑事判決         97年度上易字第297號
上  訴  人
即  被  告  乙○○
上列上訴人因竊盜案件，不服臺灣臺南地方法院97年度易字第19
4號，中華民國97年3月19日第一審判決（起訴案號：臺灣臺南地
方法院檢察署97年度偵字第470號），提起上訴，本院判決如下
：
    主  文
上訴駁回。
    理  由
一、按不服地方法院之第一審判決而上訴者，應向管轄第二審之
    高等法院為之。上訴書狀應敘述具體理由。上訴書狀未敘述
    上訴理由者，應於上訴期間屆滿後20日內補提理由書於原審
    法院，逾期未補提者，原審法院應定期間先命補正；又第二
    審法院認為上訴書狀未敘述理由或上訴有第362條前段之情
    形，應以判決駁回之。但其情形可以補正而未經原審法院命
    其補正者，審判長應定期間先命補正。刑事訴訟法第361條
    、第367條分別定有明文。而所謂具體理由，必係依據卷內
    既有訴訟資料或提出新事證，指摘或表明第一審判決有何採
    證認事、用法或量刑等足以影響判決本旨之不當或違法，而
    構成應予撤銷之具體事由，始克當之；倘僅泛言原判決認定
    事實錯誤、違背法令、量刑失之過重或輕縱，而未依上揭意
    旨指出具體事由，或形式上雖已指出具體事由，然該事由縱
    使屬實，亦不足以認為原判決有何不當或違法者，皆難謂係
    具體理由，俾與第二審上訴制度旨在請求第二審法院撤銷、
    變更第一審不當或違法之判決，以實現個案救濟之立法目的
    相契合，並節制濫行上訴（最高法院97年度台上字第892號
    判決意旨參照）。
二、上訴人即被告乙○○因犯加重竊盜罪，經原審法院於民國（
    下同）97年3月19日以97年度易字第194號判決，判處被告有
    期徒刑9月，扣案之鐵鎚、丁字鍬各1支均沒收。被告於97年
    3月26日由其同居人代為收受判決書後，於同年4月3日具狀
    提起上訴，經原審法院於同年月10日命其補提上訴理由，被
    告乃於同年月28日補提上訴理由狀，其上訴理由略以：被告
    在台南縣六甲鄉麻豆鎮分駐所做筆錄時，被警員與所長在偵
    訊室毆打作筆錄，惟被告害怕，請求重新審理從輕發落云云
    。
三、經查：
    (一)上訴人即被告乙○○前有傷害、妨害自由、詐欺、偽證
        及多次施用毒品等前科紀錄，最後一次於95年間因施用
        毒品案件，經本院於95年8月24日以95年訴字第952號判
        處有期徒刑10月確定，嗣減刑為有期徒刑5月，甫於96
        年9月15日執行徒刑縮刑期滿出監（指揮書執畢日期為
        96年10月21日）。詎其仍不知悔改，竟與陳建成基於意
        圖為自己不法所有之犯意聯絡，先由乙○○攜帶客觀上
        具有危險性得供兇器使用之鐵鎚、丁字鍬各一支，於96
        年12月14日下午4時50分許，至臺南縣六甲鄉○○路248
        巷口附近，撬開該路段人行道上由臺南縣六甲鄉鄉公所
        設置之鍍鋅水溝蓋6個，繼由陳建成駕駛其母所有車號R
        W-6256號自用小客車至上處，並在車內把風，再由乙○
        ○將上開被撬起之水溝蓋6個搬運至該車後車廂內，而
        共同竊取上開水溝蓋6個得手。適經巡邏員警發覺有異
        ，欲上前盤查，乙○○、陳建成2人立即駕車逃逸。經
        警車追至台南縣官田鄉二鎮村1鄰9號前，始將彼二人攔
        停而查獲，並當場扣得上開鍍鋅水溝蓋6個（業經警發
        還由台南縣六甲鄉建設課技士甲○○具領）及乙○○所
        有供行竊所用之鐵鎚、丁字鍬各1支。
    (二)上訴人對於前揭犯行，業於警詢、偵訊及原審審理時坦
        白承認（詳警卷第2頁至第4頁；偵查卷第8頁；原審卷
        第31頁），核與共犯陳建成於警詢、偵訊及原審審理時
        之供述相符（詳警卷第8頁至第9頁；偵查卷第9頁；原
        審卷第31頁），並經證人即台南縣六甲鄉公所建設課技
        士甲○○於警詢證述無訛（詳警卷第11頁至第12頁），
        復有贓物物領保管單、扣押物品目錄表及現場照片4幀
        附卷可稽（詳警卷第23頁至第26頁）。原審法院因被告
        就被訴事實為有罪之陳述而適用簡式審判程序，以被告
        之犯行事證明確，係犯刑法第321條第1項第3款之加重
        竊盜罪，判處被告有期徒刑9月，扣案之鐵鎚、丁字鍬
        各1支均沒收。則原審法院業已於判決書上記載其犯罪
        事實、證據名稱及應適用之法條，從形式上觀察，原判
        決核無認定事實錯誤、量刑瑕疵或違背法令之情形。
    (三)被告雖以其警詢筆錄欠缺任意性為由提起上訴，然未具
        體指摘原審判決因此有何認定事實錯誤、量刑瑕疵或違
        背法令之情形；況被告除於警詢時坦承犯行外，並於檢
        察官訊問及原審法官審理時均坦承犯行，縱被告之警詢
        自白因不具任意性而不得作為認定犯罪事實之證據，然
        被告既不爭執其偵訊及原審自白之任意性，則被告上開
        偵訊及原審時之自白，自有證據能力。故本件縱排除被
        告之警詢自白，惟仍有被告於偵訊及原審審理時之自白
        附卷可稽，則原判決據以認定本件犯罪事實之證據，仍
        同有被告自白、共犯供述及證人證述，以及上述書證、
        物證等件，則被告所言縱使屬實，從形式上觀察，亦難
        認定原判決有何認定事實錯誤、量刑瑕疵或違背法令之
        情形，自非屬刑事訴訟法第361條第2項所謂之具體事由
        ，揆諸前揭說明，其上訴違背法律上之程式，應以判決
        駁回之，並不經言詞辯論為之。
四、據上論斷，依刑事訴訟法第367條前段、第372條，判決如主
    文。
中    華    民    國    97    年    6     月   10     日
                  刑事第五庭  審判長法  官  楊明章
                                    法  官  楊子莊
                                    法  官  戴勝利
以上正本證明與原本無異。
不得上訴。
                                    書記官  陳淑貞
中    華    民    國    97    年    6     月    10    日


司法院資訊處製作；財團法人民間司法改革基金會備份。
